台灣台中地方法院刑事判決　　　　　　　　　　　　　九十年度訴字第一七六二號
　　公　訴　人　臺灣臺中地方法院檢察署檢察官
　　被　　　告　乙○○
右列被告因搶奪等案件，經檢察官提起公訴（九十年度偵字第一○一四四號），本院
判決如左：
    主  文
乙○○連續意圖為自己不法之所有，而搶奪他人之動產，累犯，處有期徒刑壹年拾月
。又意圖為自己不法之所有，而侵占離本人所持有之物，處罰金仟元，如易服勞役
，以佰元折算壹日。
    事  實
一、乙○○於民國（下同）八十八年間，曾因搶奪罪經本院以八十八年度訴字第一五
    三四號判處有期徒刑十月，經台灣高等法院台中分院駁回上訴確定，經入監執行
    ，甫於九十年一月九日執行完畢；竟仍不知悔改，復基於意圖為自己不法所有之
    概括犯意，於九十年三月六日中午十二時三十分許，騎乘一部未懸掛車牌之黑色
    重型機車，頭戴半罩式安全帽，尾隨丁○○騎乘之機車，在台中市○○區○○路
    與市○○○路口，趁丁○○未及防備之際，自後從丁○○機車旁側，徒手搶奪丁○○所有放置於機車腳踏板上之公事包一個（內有放置現金之皮包一個、身分證
    、駕照、健保卡、提款卡、信用卡、公司資料及易利信Ｔ二八型之行動電話一支
    ），得手後騎乘機車迅速離去；復於同日下午一時五十分許，乙○○承前開犯意
    ，在台中市南區永興五巷口，騎乘上開機車，趁甲○○未及防備之際，自甲○○
    背後搶奪其所有之皮包一個（內有身分證、汽、機車駕照、提款卡、信用卡及
    Nokia五一三０型之行動電話一支），得手後迅即逃逸。乙○○又另行起意，於
    九十年三月中旬某日，在台中市西屯區逢甲大學福星路附近一處做提款機之工地
    ，見有脫離他人持有無電池及電池蓋之Motorola－CD九二八型行動電話（序號
    000000-00-000000-0號）一支，竟意圖為自己不法之所有，將之侵占入己。
二、案經臺中市警察局第四分局報告臺灣臺中地方法院檢察署檢察官偵查起訴。
    理  由
一、訊據被告乙○○對於右揭時、地侵占離他人持有無電池及電池蓋之Motorola－CD
    九二八型行動電話一支等情坦承不諱，且查該支行動電話雖未具電池及電池蓋，
    然該等行動電話配備只須至通訊行購買，即可置入該支行動電話使用，業據被告
    供明在卷，顯見該支未具電池及電池蓋之行動電話仍係具有經濟價值之物，而非
    廢棄物，此外復有該支行動電話扣案足稽，是被告此部分侵占離他人持有之物罪
    行，堪予認定。另訊據被告矢口否認有何上揭連續搶奪犯行，辯稱：該二支易利
    信Ｔ二八型行動電話及Nokia五一三０型行動電話，係伊於九十年三月間，在台
    中市第一廣場，向一名不詳姓名綽號「阿德」之成年男子，以每支行動電話新台
    幣（下同）五百元之價格買的，並非伊搶奪而來的，且九十年三月六日案發當天
    ，伊係受僱於丙○○在台中市○○路附近正在建設之德安購物廣場做帷幕牆工作
    云云。經查，右揭搶奪之犯罪事實，業據被害人丁○○及甲○○分別於警訊及本
    院審理時指訴綦詳，且依被告於本院審理中辯稱：伊至第一廣場逛街時，經人告
    知某處有人在賣便宜手機，伊因在工地工作時常將手機摔壞，遂向「阿德」詢問
    價格後，因貪小便宜，一次購買二支手機，並表示要一支易利信Ｔ二八型手機及
    一支Nokia五一三０型手機，等待約五分鐘後，「阿德」即拿該二支行動電話給
    伊等語以觀，被告所述購買中古手機之情況顯與一般人挑選中古手機之情況迥異
    ，蓋被告既未有機會查看該欲購買之二支手機是否可使用，復未參考比較其他中
    古手機，即表示欲購買上開二款之手機，又該二款手機卻係於同一日為同一人所
    搶奪而來，被告竟恰巧表示需要該二款手機，其巧合之處，實值懷疑；再查，被
    告始終未能提供「阿德」之真實姓名年籍以供公訴人及本院調查，是其所辯尚難
    認為真實；又查，證人丙○○雖到庭證稱：自九十年農曆年後至九十年四月間，
    被告均係受僱於伊在德安購物廣場為金屬帷幕之工作，工人有工作均有登記出勤
    單，惟九十年三月六日被告之出勤單伊未能找出，但該段時間因工作繁忙，工人
    不可能放假，況被告之工作態度非常賣力，不可能缺席等語，然縱被告於該段時
    間內確有受僱於丙○○在德安購物廣場為金屬帷幕之工作，惟尚無直接證據足資
    證明案發當日被告確有在該處與他人一同工作。是綜合上情觀之，被告上揭所辯
    無非臨訟卸責之詞，不足採信。此外，復有贓物領回保管書二紙、贓物照片二幀
    附卷可資佐證，事證明確，被告犯行洵堪認定。
二、核被告所為，係犯刑法第三百二十五條第一項之搶奪罪及同法第三百三十七條之
    侵占脫離持有物罪。被告先後二次搶奪犯行，時間緊接，觸犯構成要件相同之罪
    名，顯係基於概括犯意反覆為之，為連續犯，應以一罪論，並加重其刑。再被告
    曾於八十八年間，因搶奪罪經本院以八十八年度訴字第一五三四號判處有期徒刑
    十月，經台灣高等法院台中分院駁回上訴確定，於九十年一月九日執行完畢，此
    有臺灣高等法院被告全國前案紀錄表及臺灣臺中地方法院檢察署刑案資料查註紀
    錄表附卷可稽，其於有期徒刑執行完畢五年以內再犯本件有期徒刑以上之搶奪罪
    ，係累犯，應加重其刑，並就搶奪罪部分遞加重之；至於侵占脫離持有物罪部分
    係專科罰金刑，非有期徒刑以上之罪，就此部分罪行被告非為累犯，公訴人未注
    意及此，就被告所犯上開二罪均請求依刑法第四十七條之規定加重其刑，顯有誤
    會，附此敘明。又被告所犯上開二罪間，犯意各別，罪名不同，應分論併罰。爰
    審酌被告年輕力壯，不思努力工作，竟覬覦不法之所得，且均找尋防禦能力較差
    之婦女為對象行搶，造成社會治安敗壞，婦女人身安全及財產法益受到危害，且
    犯後未能坦承犯行，未具悔意等一切情狀，分別量處如主文所示之刑，並就侵占
    脫離持有物罪部分諭知易服勞役之折算標準，以示懲儆。
據上論結，應依刑事訴訟法第二百九十九條第一項前段，刑法第五十六條、第三百二
十五條第一項、第三百三十七條、第四十七條、第四十二條第二項，罰金罰鍰提高標
準條例第一條前段、第二條，判決如主文。
中      華      民      國    九十一    年      一      月    二十五    日
                                臺灣臺中地方法院刑事第六庭
                                        法  官  許  月  馨
右正本證明與原本無異。
如不服本判決，應於判決送達後十日內向本院提出上訴狀，上訴於臺灣高等法院臺中
分院( 須附繕本 )。
                                        書記官
中      華      民      國    九十一    年      一      月    二十五    日
附錄本案所犯法條全文：
中華民國刑法第三百二十五條第一項：
意圖為自己或第三人不法之所有，而搶奪他人之動產者，處六月以上五年以下有期徒
刑。
中華民國刑法第三百三十七條：
意圖為自己或第三人不法之所有，而侵占遺失物、漂流物或其他離本人所持有之物者
，處五百元以下罰金。
